【裁判字號】    98,訴,3856
【裁判日期】    990323
【裁判案由】    公共危險
【裁判全文】
臺灣板橋地方法院刑事判決              98年度訴字第3856號
公  訴  人  台灣板橋地方法院檢察署檢察官
被      告  丙○○
上列被告因公共危險案件，經檢察官提起公訴（98年度偵字第
12653 號），被告於準備程序中就被訴事實為有罪之陳述，本院
合議庭裁定由受命法官改依簡式審判程序獨任審理，判決如下：
    主      文
丙○○放火燒燬他人所有之窗戶玻璃、自用小客貨車、自用小貨
車、自用小客車、三輪車、彈簧床鋼絲，致生公共危險，處有期
徒刑壹年貳月。
    事      實
一、丙○○雖有輕度智能障礙，然其能辨別是非、亦能自理日常
    生活。詎因於民國98年4 月13日凌晨，在台北縣五股鄉○○
    路○段24巷17之7 號友人庚○○所經營之「京都涮涮鍋」店
    內，因細故與人發生爭執，於走出該店外後，心有未甘，明
    知在人口聚集之處，點火燃燒廢棄木板、廢紙等物，可能延
    燒其他物品，釀成火災，竟基於放火燒燬他人所有物之犯意
    ，先於同日凌晨3 時2 分許，步行途經台北縣五股鄉○○路
    298 號前，以在路旁拾取之打火機點火引燃路旁廢棄木板，
    隨即延燒燒燬同路段288 號甲○○經營之「維珍妮托兒所」
    之窗戶玻璃，及己○○所有、停放在托兒所旁之車號２８７
    ５－ＫＨ號自用小客貨車，致生公共危險。並接續於同日凌
    晨3 時8 分許，步行途經台北縣五股鄉○○路○段109 巷36
    弄7 號前，以前開打火機點火引燃路旁廢紙，隨即延燒燒燬
    停放在旁、戊○○所有之車號ＨＸ－５６０２號自用小貨車
    、丁○○所有之車號ＨＵ－３６９８號自用小客車、及乙○○所有之三輪車乙輛、彈簧床鋼絲等物，致生公共危險。嗣
    為警循線查獲。
二、案經甲○○、己○○、戊○○、乙○○等人訴由台北縣政府
    警察局蘆洲分局報告台灣板橋地方法院檢察署檢察官偵查起
    訴。
    理      由
一、本案被告丙○○所犯係死刑、無期徒刑、最輕本刑為三年以
    上有期徒刑以外之罪，且非高等法院管轄之第一審案件，其
    於準備程序中就被訴事實為有罪之陳述，經本院告知簡式審
    判程序之旨，並聽取公訴人、被告之意見後，經合議庭裁定
    由受命法官獨任進行簡式審判程序，合先敘明。
二、上揭事實，業據被告於本院審理時坦承不諱，並經證人庚○○、甲○○、己○○、戊○○、乙○○、丁○○、黃宸昱等
    人於警詢及偵查時證述明確，復有現場照片、監視錄影翻拍
    照片、廢棄車輛回收管制單、讓渡切結書、火災證明書、台
    北縣政府消防局火災原因調查報告書、鑑定報告等件在卷足
    憑。且該等路段有學校、商家、路旁有汽車停放，為人口聚
    集之處，被告放火燃燒廢棄木板、廢紙，延燒燒燬窗戶玻璃
    、自用小客貨車、自用小貨車、自用小客車、三輪車、彈簧
    床鋼絲等物，自足生公共危險甚明。足認被告自白核與事實
    相符，堪以採信。本案事證明確，被告犯行洵堪認定。
三、核被告所為，係犯刑法第175 條第1 項之放火燒燬他人所有
    物罪。被告放火行為原含有毀損性質，不另論刑法第354 條
    之毀損罪（最高法院79年台上字第1471號判例意旨參照）。
    被告先後二次放火犯行，時間緊接，地點相近，顯係基於單
    一放火之犯意為之，應論以接續犯之單純一罪。
四、爰審酌被告之素行、智識程度、犯罪之動機、目的、被害人
    所受之損害、所為有發生重大火災之虞，對社會大眾之生命
    財產安全均有危害，及犯罪後坦承犯行，態度尚屬良好等一
    切情狀，量處如主文所示之刑，以示懲儆。
據上論斷，應依刑事訴訟法第273 條之1 第1 項、第299 條第1
項前段，刑法第175 條第1 項，判決如主文。
本案經檢察官馮君傑到庭執行職務。
中    華    民    國    99    年    3     月    23    日
                  刑事第17庭  法  官  林鈺琅
以上正本證明與原本無異。
如不服本判決，應於收受送達後10日內，向本院提出上訴狀，並
應敘述具體理由；其未敘述上訴理由者，應於上訴期間屆滿後20
日內，向本院補提理由書（均須按他造當事人之人數附繕本），
「切勿逕送上級法院」。
                              書記官  鍾惠萍
中    華    民    國    99    年    3     月    23    日
附錄本案論罪科刑法條全文：
刑法第175 條：
  放火燒燬前二條以外之他人所有物，致生公共危險者，處一年
  以上七年以下有期徒刑。
  放火燒燬前二條以外之自己所有物，致生公共危險者，處三年
  以下有期徒刑。
  失火燒燬前二條以外之物，致生公共危險者，處拘役或三百元
  以下罰金。

司法院資訊處製作；財團法人民間司法改革基金會備份。
